【裁判字號】    91,交簡上,70
【裁判日期】    920423
【裁判案由】    業務過失傷害
【裁判全文】
臺灣士林地方法院刑事判決                        九十一年度交簡上字第七○號
    上  訴  人
    即被    告  乙○○
右列上訴人即被告業務過失傷害案件，經本院於中華民國九十一年七月一日以九十一
年度交簡字第二三九號判決（聲請簡易判決案號：臺灣士林地方法院檢察署九十年度
偵字第八○五七號），上訴人不服上開判決提起上訴，本院管轄之第二審法院判決如
左：
    主  文
上訴駁回。
    事實及理由
一、本案經本院審理結果，認第一審以被告乙○○犯刑法第二百八十四條第二項前段
    之罪，判處有期徒刑三月，並諭知易科罰金之折算標準，其認事、用法及量刑均
    無不當，應予維持，並引用第一審判決書記載之事實、證據。
二、上訴人即被告之上訴意旨稱：撞擊車道係在其車道上，足證其無超越對向車道；
    且兩車撞擊係在車頭部分，與其車尾左後輪壓到分向限制線無關等語。
三、經查：
（一）訊據被告於本院審理時供承：「我車頭沒有越線，是車尾越線的。因為現場是
      一個大轉彎，是Ｓ彎道，我車子也很長，而車子右邊是水溝，所以我在穿越該
      彎道時，車頭是有越線，但彎過來後，車頭就已經駛回原來車道」等語，並有
      道路交通事故調查報告表一紙、現場照片五張。足見被告所駕駛之車號ＡＯ－
      ５２９號營業半聯結車有跨越分向限制線之事實。
（二）證人即告訴人甲○○於本院調查時證稱：「（提示照片，車子是何處撞到？提
      示偵卷現場照片並交閱）本來我車子是直的，後來他撞到我之後，我車子就變
      成斜的，我車子並沒有超過黃線，是他車子過來撞我的」、「（是否是被告車
      上的東西因為撞到的關係所以才掉到對面的車道？）他是要過來我這線撞到我
      的，他的車子是空車。我是我車子的中間被他車子的右邊的輪子撞到的」，於
      本院審理時復證稱：「（車禍情況為何？）他車子超越黃線過來撞到我，然後
      我車子就打轉，我就趕快打電話報警，我車子並沒有超線」等語。被告辯稱其
      車頭未超分向限制車線，顯與證人甲○○所述不符。
（三）依卷附道路交通事故調查報告表及現場照片所示，被告駕駛之營業半聯結車左
      後輪後方有一起點在分向限制線、長二公尺之煞車痕，核與現場照片內分向限
      制線上之煞車痕相符。顯見被告所駕駛之營業半連結車左後車輪已跨越分向限
      制線。而從該煞車痕之起點判斷當時被告所駕駛之營業半聯結車之位置（即被
      告發現車前狀況有異，開始煞車時），其車頭亦已跨越分向限制線。足見被告
      辯稱兩車撞擊係在車頭部分，與其車尾左後輪壓到分向限制線無關，與事實不
      符，不可採信。
（四）本件交通事故經送台灣省台北縣區車輛行車事故鑑定委員會鑑定，鑑定意見認
      為被告駕駛營業半聯結車與告訴人駕駛自小客車，行經彎道均跨分向限制線行
      使同為肇事原因；嗣經台灣省車輛行車事故覆議鑑定委員會覆議，結論亦照原
      鑑定意見，分別有各該委員會之鑑定意見書、函文附卷可參。足見上開鑑定委
      員會亦認定被告駕駛營業半連結車有跨越分向限制線之事實。被告前開所辯，
      與事實不符，不足採信。
    是原判決採擇證據、認定事實、適用法律均無不當，量刑亦甚妥適；被告上訴否
    認犯罪，指摘原判決不當，核非可採，其上訴為無理由，應予駁回。
四、依刑事訴訟法第四百五十五條之一第一項、第三項、第三百六十八條、第三百七
    十三條，判決如主文。
本案經檢察官呂文忠到庭執行職務
中      華      民      國      九十二      年    四    月    二十三    日
                                        臺灣士林地方法院刑事第一庭
                                        審判長法  官  林  清  吉
                                              法  官  高  愈  杰
                                              法  官  劉  秉  鑫
右正本證明與原本無異。
本件不得上訴。
                                              書記官  曾  恆  壽
中      華      民      國      九十二      年    四    月    二十五    日


司法院資訊處製作；財團法人民間司法改革基金會備份。
